【裁判字號】    98,易,2751
【裁判日期】    990129
【裁判案由】    詐欺
【裁判全文】
臺灣臺中地方法院刑事判決              98年度易字第2751號
公  訴  人  臺灣臺中地方法院檢察署檢察官
被      告  甲○○
上列被告因詐欺案件，經檢察官提起公訴（98年度偵字第17492
號），被告於本院受命法官行準備程式時，對於犯罪事實為有罪
之陳述，經本院合議庭裁定由受命法官獨任適用簡式審判程式，
判決如下：
    主    文
甲○○幫助意圖為自己不法之所有，以詐術使人將本人之物交付
，處有期徒刑肆月，如易科罰金，以新臺幣壹仟元折算壹日。
    犯罪事實及理由
一、犯罪事實：甲○○明知任意提供行動電話門號予他人使用，
    有幫助不法集團成員作為向不特定之被害人詐欺取財之工具
    ，並使犯罪偵查機關無從查知其真正身分之可能，竟基於縱
    有人以申辦之行動電話門號詐欺犯罪，仍不違背其本意之幫
    助犯意，於民國97年11月28日，在臺中市南區之某通訊行，
    申辦威寶電信行動電話門號0000000000號後，隨即在該通訊
    行外，將上開門號之SIM卡，以新臺幣（下同）400元之價格
    ，出售予不詳成年男子。其後即有不詳之男子，共同基於意
    圖為自己不法所有之犯意聯絡，於97年12月11日，以周柏廷
    （另經臺灣板橋地方法院檢察署檢察官提起公訴）申辦之威
    寶電信行動電話門號0000000000號，向乙○○詐稱：係「臺
    北地方法院檢察署周士榆檢察官」，其涉及洗錢，需將帳戶
    內存款交付予法院監管云云，致使乙○○因而陷於錯誤，於
    同日上午10 時許，在臺北縣三重市○○路○段44號前，將86
    萬元交付予不詳成年男子，該不詳成年男子則交付予乙○○
    偽造之「臺灣臺北地方法院檢察署刑事傳票」、「臺北地方
    法院地檢署監管科公文（所載日期為97年12月11日）」及「
    臺灣臺北地方法院檢察署通緝書」。於97年12月12日，復有
    不詳男子，以甲○○申辦之上開威寶電信行動電話門號
    0000000000號，向乙○○詐稱：係「臺北地方法院檢察署林
    宗志主任檢察官」，須再繳交40萬元云云，致使乙○○陷於
    錯誤，於同日某時，在臺北縣三重市○○路○段44號前，將
    40萬元交付予另名不詳成年男子，該不詳成年男子則交付乙
    ○○偽造之「臺灣臺北地方法院檢察署強制性資產凍結執行
    書」及「臺北地方法院地檢署監管科公文（所載日期為97年
    12月12日）」。乙○○嗣察覺受騙，報警處理而循線查獲。
    案經乙○○訴由臺北縣政府警察局三重分局報請臺灣板橋地
    方法院檢察署呈請臺灣高等法院檢察署核轉臺灣臺中地方法
    院檢察署檢察官偵查起訴。
二、認定本案犯罪事實之所依憑之證據名稱：
    (一)被告甲○○於本院審理時之自白。
    (二)證人即被害人乙○○於警詢中之證述。
    (三)有下列物證可資佐證：偽造之「臺灣臺北地方法院檢察署
      刑事傳票」、「臺北地方法院地檢署監管科公文（所載日
      期為97年12月11日）」、「臺灣臺北地方法院檢察署通緝
      書」、「臺灣臺北地方法院檢察署強制性資產凍結執行書
      」及「臺北地方法院地檢署監管科公文（所載日期為97年12
      月12日）」及被告申請威寶電信之通聯調閱查詢單。
三、本件收受前揭被告甲○○所有0000000000號行動電話之詐欺
    集團成員，意圖為自己不法之所有，致被害人乙○○陷於錯
    誤，而交付款項給詐騙集團之成員，核被告所為，係犯刑法
    第339條第1項之詐欺取財罪。被告將其所有上開行動電話提
    供予詐欺集團成員為詐欺取財犯罪使用，乃係基於幫助詐欺
    取財之不確定故意，而被告提供上開行動電話之行為，要屬
    詐欺取財構成要件以外之行為，則被告係屬以幫助之意思，
    參與詐欺取財構成要件以外之行為，核其所為，係犯刑法第
    30條第1項前段、第339條第1項之幫助詐欺取財罪，並依刑
    法第30條第2項之規定，按正犯之規定減輕其刑。爰審酌被
    告提供上開行動電話供他人非法使用，使詐騙集團之成員易
    於得手，助長詐欺之犯罪風氣，危害社會治安，並使被害人
    乙○○陷於錯誤而聽從撥打0000000000號行動電話之作騙集
    團成員之指示，將400,000元交予該詐騙集團之成員，並被
    告本身未實際參與本件詐欺取財之犯行，可責難性較小，且
    被告於本院審訊時表明願意認罪之旨，尚有悔意之犯罪後態
    度等一切情狀，量處如主文所示之刑，並諭知易科罰金折算
    之標準，以資懲儆。
四、依刑事訴訟法第273條之1第1項、第299條第1項前段、第310
    條之2、第454條第2項，刑法第30條第1項、第339條第1項、
    第30條第2項、第41條第1項前段，刑法施行法第1條之1，判
    決如主文。
本案經檢察官丙○○到庭執行職務。
中    華    民    國    99    年    1     月    29    日
                  刑事第十六庭  法  官  黃建都
以上正本證明與原本無異。
如不服本判決應於收受判決後10日內向本院提出上訴書狀，並應
敘述具體理由；其未敘述上訴理由者，應於上訴期間屆滿後20日
內向本院補提理由書（均須按他造當事人之人數附繕本）「切勿
逕送上級法院」。
                                書記官  賴玉真
中    華    民    國    99    年    1     月    29    日
附錄論罪科刑法條
刑法第339條第1項：
意圖為自己或第三人不法之所有，以詐術使人將本人或第三人之
物交付者，處5年以下有期徒刑、拘役或科或併科1千元以下罰金
。

司法院資訊處製作；財團法人民間司法改革基金會備份。
